臺灣桃園地方法院刑事判決　　　　　　　95年度訴字第1895號
公　訴　人　臺灣桃園地方法院檢察署檢察官
被　　　告　甲○○
選任辯護人　羅美鈴律師
上列被告因違反槍砲彈藥刀械管制條例等案件，經檢察官提起公
訴（95年度偵字第15427 號），本院判決如下：
    主  文
甲○○未經許可持有手槍，處有期徒刑伍年肆月，併科罰金新臺
幣陸萬元，罰金如易服勞役，以新臺幣壹仟元折算壹日，扣案之
制式手槍壹把（含彈匣一個，獲案後槍枝管制編號：00000
00000號）沒收。又以加害生命、身體之事，恐嚇他人致生
危害於安全，處有期徒刑肆月。應執行有期徒刑伍年伍月，併科
罰金新臺幣陸萬元，罰金如易服勞役，以新臺幣壹仟元折算壹日
，扣案之制式手槍壹把（含彈匣一個，獲案後槍枝管制編號：0
000000000號）沒收。
    事  實
一、甲○○前曾因違反懲治盜匪條例案件，經本院以七十八年度
    少訴字第七九號判決判處有期徒刑八年六月確定，送監執行
    至民國八十一年九月二日假釋出監，假釋期間仍不知悔改，
    又因違反懲治盜匪條例案件，經臺灣臺北地方法院以八十三
    年度訴字第二七一八號判決判處有期徒刑十一年確定，連同
    撤銷假釋後之殘刑五年十日，送監執行至九十一年五月六日
    再度假釋出監，假釋期間應至九十九年六月十日縮刑期滿，
    仍不知悔改（不構成累犯）。
二、甲○○明知真實年籍不詳綽號「阿源」之成年男子所持有，
    由巴西ＴＡＵＲＵＳ廠製造之ＰＴ　９９　ＡＦ型，口徑九
    釐米，可擊發同口徑制式子彈，具有殺傷力之制式半自動手
    槍一把，及可擊發具有殺傷力之九釐米口徑制式子彈五發，
    均係槍砲彈藥刀械管制條例列管之管制物品，非經許可，不
    得無故持有，竟仍基於持有上揭制式手槍、制式子彈之犯意
    ，於九十五年七月一日晚間八時許，在其位於桃園縣桃園市
    ○○路○段二０八號十三樓租住處之樓下，向「阿源」收受
    上開制式手槍、子彈，作為「阿源」向其借款新台幣（下同
    ）二十萬元之質押，而自上開收受槍、彈之日起，非法持有
    上揭制式手槍一把、制式子彈五發。
三、甲○○於九十五年七月十五日凌晨，將其持有之上開五發制
    式子彈裝填入前揭制式手槍之彈匣中，放入其隨身背包內，
    攜至桃園縣桃園市○○路四十三號「凱悅ＫＴＶ」三一０號
    包廂內，與友人林俊宇、陳季良、王縈暄、張志誠等人飲酒
    唱歌。席間，甲○○因故與一名成年坐檯小姐（姓名不詳）
    發生爭執，心生不滿，竟基於恐嚇該不詳坐檯小姐之犯意，
    於當日凌晨五時許，在上開包廂內，持上開制式手槍朝該處
    天花板射擊一槍，意指將加害該不詳坐檯小姐之生命、身體
    ，而使該不詳坐檯小姐心生畏懼，致生危害於安全，林俊宇
    見狀唯恐事態擴大，遂將甲○○帶離現場。稍後，甲○○隨
    同林俊宇離開上處ＫＴＶ時，又乘酒意，於當日凌晨五時十
    二分許，在ＫＴＶ門口持上揭制式手槍對空射擊四槍洩憤後
    ，始與林俊宇搭乘計程車離去。翌日甲○○酒醒後擔心事發
    ，遂將上開制式手槍連同彈匣以牛皮紙袋包裝後，藏放在桃
    園市○○路一四０二號「寶寶牛排館」旁停車場之草叢內。
四、嗣經警據報到場處理，在上址「凱悅ＫＴＶ」門口查扣甲○
    ○射擊後留下之彈殼一顆，再循線於九十五年七月十七日下
    午四時三十分許，至桃園縣桃園市○○路○段二０八號十三
    樓拘提甲○○到案，再由甲○○帶同警方，於當日晚間六時
    十五分許，至前開「寶寶牛排館」旁之停車場草叢，起出上
    開甲○○藏放之制式手槍一把（含彈匣一個，獲案後槍枝管
    制編號：0000000000號），而查獲上情。
五、案經桃園縣政府警察局桃園分局移送臺灣桃園地方法院檢察
    署檢察官偵查起訴。
    理  由
一、後引證人陳季良、張志誠、林俊宇、盧國金、許登壹、莊智
    為六人之警詢筆錄，均經被告甲○○及其辯護人同意引用為
    證據，本院審酌陳季良、張志誠、林俊宇三人係被告之友，
    證人盧國金、許登壹、莊智為三人僅係偶然在案發現場目睹
    被告開槍，其等均無誣攀被告之虞，且被告亦坦承確有陳季
    良等人所述之開槍情事，綜合上開筆錄作成時之情況，應適
    合採為證據，依刑事訴訟法第一百五十九條之五第一項規定
    ，上開六人之警詢筆錄均得採為證據，先予敘明。
二、訊據被告甲○○坦承上揭非法持有一把制式手槍、五發制式
    子彈，及恐嚇某不詳坐檯小姐等犯行不諱，且查：
（一）被告非法持有制式手槍、制式子彈之事實，業經其在本院
      審理時坦承屬實，核與證人陳季良、張志誠、林俊宇分別
      於警詢中指述其等目擊被告在「凱悅ＫＴＶ」三一０號包
      廂內開槍之情節，及目擊證人盧國金、許登壹、莊智為分
      別在警詢中指述其等目睹被告在「凱悅ＫＴＶ」門口接續
      開槍之情節，均屬相符。又扣案之手槍一把、彈殼一顆經
      內政部警政署刑事警察局鑑定結果，手槍係巴西ＴＡＵＲ
      ＵＳ廠製造之ＰＴ　９９　ＡＦ型，口徑九釐米之制式半
      自動手槍，槍號為「ＴＪＦ４１７６２」，槍管內具六條
      右旋來復線，雖槍枝扳機複動功能損壞，惟仍可以單動方
      式擊發同口徑制式子彈，具有殺傷力，管制編號為000
      0000000號，至彈殼則係已擊發之口徑九釐米制式
      子彈彈殼，比對結果，上開彈殼之彈底特徵紋痕與上開槍
      枝試射彈殼之特徵紋痕相吻合，應係由上開槍枝所擊發，
      此有該局九十五年九月五日刑鑑字第０九五０一０九八０
      二號槍彈鑑定書一份附卷可稽，而被告持有之五發制式子
      彈既能擊發，自可認定均具有殺傷力無疑。此外，復有上
      揭制式手槍一把、彈殼一顆扣案可資佐證。足徵被告上開
      持有槍枝、子彈之自白屬實，可以採信。
（二）被告於九十五年七月十五日凌晨，在「凱悅ＫＴＶ」包廂
      內，與某不詳坐檯小姐爭執後，憤而持槍射擊該處天花板
      之事實，業經被告在本院審理時坦承屬實，核與證人陳季
      良、張志誠、林俊宇上開警詢中之證述相符，被告在與坐
      檯小姐爭執後，隨即當該坐檯小姐之面，取槍射擊天花板
      ，以當時情境而言，自係藉此表示其可能持槍加害該坐檯
      小姐之生命、身體之意，而槍械之殺傷力強大，客觀而言
      ，被告此舉，足以使該坐檯小姐心生恐懼無疑。是故，被
      告恐嚇該坐檯小姐安全之事實，亦可認定。至被告於稍後
      離去時，雖又在上址ＫＴＶ門口持槍對空射擊，惟當時除
      其友林俊宇外，並無其他相關人士在場，且被告僅對空射
      擊，顯係單純洩憤或乘酒興持槍對空射擊，故尚難認定被
      告此部分開槍動作有針對何人可言，此部分自不能認定被
      告恐嚇，併予敘明。
（三）綜上所述，本件事證明確，被告非法持有制式手槍及制式
      子彈、恐嚇安全等犯行，均堪認定，應依法論科。
三、核被告甲○○持有一把制式手槍、五發制式子彈之所為，係
    犯槍砲彈藥刀械管制條例第七條第四項之非法持有手槍罪、
    及同條例第十二條第四項之非法持有子彈罪。其在「凱悅Ｋ
    ＴＶ」包廂內持槍射擊天花板之所為，則係犯刑法第三百零
    五條之恐嚇安全罪。被告雖同時持有五顆制式子彈，惟僅侵
    害一個社會安全法益，僅包括的論以一個非法持有子彈罪，
    即為已足。被告同時持有制式手槍、制式子彈，係一行為同
    時觸犯非法持有手槍、非法持有子彈二罪名之想像競合犯，
    應依刑法第五十五條規定，從一重之非法持有手槍罪處斷。
    其所犯上開非法持有手槍罪、恐嚇安全罪二罪間，方法不同
    ，行為互異，且被告在起始持有手槍、子彈之際，顯無可能
    預見日後將與該不詳坐檯小姐發生爭執，進而恐嚇該坐檯小
    姐，二罪係分別起意，應分論併罰。爰審酌具有殺傷力之制
    式手槍、制式子彈均屬高危險之管制物品，持有者輕則在外
    逞兇鬥狠，重則在外殺人越貨，造成他人死傷，對社會造成
    之潛在危害不低，被告並已實際持之恐嚇他人，原不宜輕縱
    ，姑念被告僅持有一把制式手槍、五顆制式子彈，數量不多
    ，而其酒後與坐檯小姐發生爭執，亦僅持槍射擊天花板，藉
    此恐嚇該坐檯小姐，此部分犯罪之動機、手段及情節亦非重
    大，被告犯後並坦承全部犯行，態度良好等一切情狀，分別
    量處如主文所示之刑，並諭知罰金易服勞役之折算標準，再
    就有期徒刑部分定其應執行刑，以示懲儆。扣案之制式手槍
    一把（含彈匣一個，槍枝管制編號0000000000號
    ）係違禁物，應依刑法第三十八條第一項第一款規定沒收。
    至於被告持有之五顆制式子彈均因射擊耗損，而已失其殺傷
    力，不再宣告沒收，併予敘明。
據上論斷，應依刑事訴訟法第二百九十九條第一項前段，槍砲彈
藥刀械管制條例第七條第四項、第十二條第四項，刑法第十一條
前段、第三百零五條、第五十五條、第五十一條第五款、第四十
二條第三項、第三十八條第一項第一款，刑法施行法第一條之一
第一項、第二項前段，判決如主文。
本案經檢察官楊挺宏到庭執行職務。
中　　華　　民　　國　　96　　年　　3 　　月　　2 　　日
                  刑事第八庭  審判長法　官　 曾家貽
                                    法  官   袁雪華
                                    法  官   陳彥宏
以上正本證明與原本無異。
如不服本判決，應於送達後10日內，向本院提出上訴狀。
                                    書記官　 翁其良
中　　華　　民　　國　　96　　年　　3 　　月　　2 　　日
論罪法條：槍砲彈藥刀械管制條例第7條第4項、第12條第4項
          刑法第305條
槍砲彈藥刀械管制條例第7條
未經許可，製造、販賣或運輸火砲、肩射武器、機關槍、衝鋒槍
、卡柄槍、自動步槍、普通步槍、馬槍、手槍或各類砲彈、炸彈
、爆裂物者，處死刑、無期徒刑或7 年以上有期徒刑；處徒刑者
，併科新台幣3千 萬元以下罰金。
未經許可，轉讓、出租或出借前項所列槍砲、彈藥者，處無期徒
刑或 5 年以上有期徒刑，併科新台幣 1 千萬元以下罰金。
意圖供自己或他人犯罪之用，而犯前二項之罪者，處死刑或無期
徒刑；處徒刑者，併科新台幣 5 千萬元以下罰金。
未經許可，持有、寄藏或意圖販賣而陳列第 1 項所列槍砲、彈藥
者，處 5 年以上有期徒刑，併科新台幣 1 千萬元以下罰金。
第 1 項至第 3 項之未遂犯罰之。
槍砲彈藥刀械管制條例第12條
未經許可，製造、販賣或運輸子彈者，處 1 年以上 7 年以下有
期徒刑，併科新台幣 500 萬元以下罰金。
未經許可，轉讓、出租或出借子彈者，處 6 月以上 5 年以下有
期徒刑，併科新台幣 300 萬元以下罰金。
意圖供自己或他人犯罪之用，而犯前二項之罪者，處 3 年以上
10 年以下有期徒刑，併科新台幣 700 萬元以下罰金。
未經許可，持有、寄藏或意圖販賣而陳列子彈者，處 5 年以下有
期徒刑，併科新台幣 300 萬元以下罰金。
第 1 項至第 3 項之未遂犯罰之。
中華民國刑法第305條
（恐嚇危害安全罪）
以加害生命、身體、自由、名譽、財產之事，恐嚇他人致生危害
於安全者，處2 年以下有期徒刑、拘役或3 百元以下罰金。
